# José Eduardo Bartra Quispe

# Game Developer & Designer

- iedubartra21@gmail.com
- 977670826
- 12/12/2002
- in LinkedIn ► JeduBartra
- □ Projects ► MisterBartra
- Calle 1 (Kenko Cda 2) As P de Familia Urb. San Francisco Mz. G Lt. 5
- Perú

#### **SKILLS**

Diseño de Chatbots (Creación de flujos de conversación efectivos y amigables para el usuario. Diseño de respuestas naturales y coherentes utilizando herramientas como Watson Assistant o Tidio.)

Plataformas No-Code (Experiencia en plataformas que permiten crear chatbots sin programar como Tidio, Chatfuel, o ManyChat. Configuración de chatbots en sitios web, redes sociales y otras plataformas.)

Análisis y Mejora Continua (Seguimiento del rendimiento del chatbot mediante análisis de datos y métricas Ajuste y optimización de respuestas para mejorar la experiencia del usuario.)

Integraciones y Personalización (Conexión de chatbots con sistemas externos (por ejemplo, bases de datos, APIs) Personalización de respuestas según las necesidades específicas del usuario o la empresa.)

Diseño de Interfaz de Usuario (Creación de interfaces de chatbot atractivas y funcionales. Implementación de widgets de chat en sitios web para una interacción fluida.)

Desde 2014 me dedico a la optimización de videojuegos, cuento con habilidades de desarrollo web y los utilizo para automatizar en muchas actividades en las cuales me dedico.

#### PROFESSIONAL EXPERIENCE

#### Organización Proyecto Guía y Dirección Host 🛭

Registro de Horarios Programados para Juegos y Arbitrar 10/2022 – present | Ciudad de México

• He supervisado y automatizado el control en salas online para la realización de partidas de alta concurrencia de usuarios.

# **MechaWorldOnline - Proyecto NFT**

Diseñador de Modelados 3D 09/2021 – 02/2022 | Mérida, Venezuela

• Departamento del área de Diseño 3D

#### **EDUCATION**

# Diseño y Desarrollo de VideoJuegos

San Ignacio de Loyola 03/2021 - 12/2023 | Lima, Perú

• Carrera Tecnica de Grado Superior

# D.D. VideoJuegos y RA

Servicio Nacional de Adiestramiento en Trabajo Industrial 2020 | Lima, Perú

. . . . .

. . . .

• • • •

. . . .

. . . .

. . .

• Curso técnico en Realidad Aumentada

#### **HARD SKILLS**

# Java/C#

Programación Concurrente POO, Desencadenar acciones

# **Python**

Programación Concurrente Bots Teclado/Mouse - Web Scrapping

# JS/HTML

Programación concurrente POO

# **Excel**

Macros, Automatización, Dashboard

#### SQL

DML, DDL, SQL/PSM, PL-SQL

# HaxeLib

C#/JS Herramienta Juegos Web

#### **LANGUAGES**

Inglés